臺灣桃園地方法院刑事裁定　　　　　　 96年度聲字第2096號
聲 請 人即
被　　　告　甲○○
　　　　　　　　　　（現於台灣桃園看守所羈押中）
選任辯護人　呂丹琪律師
上列聲請人即被告因重傷害等案件，聲請具保停止羈押（96年度
聲字第2096號），本院裁定如下：
    主  文
聲請駁回。
    理  由
一、本件被告甲○○因涉犯違反組織犯罪防制條例第3 條第1 項
    後段之參與犯罪組織罪、刑法第346 條第1 項之恐嚇取財罪
    、同法第278 條第1 項之重傷害罪等罪，業經檢察官起訴，
    嗣經通緝到案，經本院認有刑事訴訟法第101 條第1 項第1
    款之情形，而有羈押之必要，於民國96年4 月6 日裁定羈押
    ，嗣經延長羈押2月在案。
二、聲請意旨略以：證人蔡尊偉於法院審理時並未指稱被告有起
    訴之犯行，證人蔡尊偉先前之陳述均屬傳聞，無證據能力，
    不得作為不利於被告之認定，被告並未涉嫌重大，先前因被
    告搬離住所並未收到開庭通知，本案所傳訊之證人多為秘密
    證人，被告無從串供，應認羈押之原因已經消滅，請准予具
    保停止羈押云云。
三、按被告經法官訊問後，認為犯罪嫌疑重大，而有左列情形之
    一，非予羈押，顯難進行追訴、審判或執行者，得羈押之︰
    一、逃亡或有事實足認為有逃亡之虞者，二、有事實足認為
    有湮滅、偽造、變造證據或勾串共犯或證人之虞者，三、所
    犯為死刑、無期徒刑或最輕本刑為5 年以上有期徒刑之罪者
    ，刑事訴訟法第101 條第1 項定有明文。另按刑事被告經訊
    問後，認為有刑事訴訟法第76條所定之情形者，於必要時得
    羈押之，即被告有無羈押之必要，仍許由法院斟酌訴訟進行
    程度及其他一切情事而為認定。次按關於羈押與否之審查，
    其目的僅在判斷有無實施羈押強制處分之必要，並非認定被
    告有無犯罪之實體審判程序，故關於羈押之要件，無須經嚴
    格證明，以經釋明得以自由證明為已足；至於被告是否成立
    犯罪，乃本案實體上應予判斷之問題。再者，有無羈押被告
    之必要，係屬為保全被告使訴訟程序得以順利進行，或為保
    全證據或為保全對被告刑罰之執行目的，而對被告實施人身
    強制處分權，故審酌被告有無羈押之必要，除被告犯罪嫌疑
    已屬重大外，自當基於訴訟進行程度、犯罪性質、犯罪實際
    情狀及其他一切情事，審慎斟酌有無上開保全或預防目的，
    依職權妥適裁量，俾能兼顧國家刑事追訴、刑罰權之順暢執
    行及人權保障。又所謂犯罪嫌疑重大，係指就現有之證據，
    足認被告成立犯罪之可能性甚大而言，其與案情是否重大、
    罪名是否重大有異，更與被告是否構成犯罪無所關涉。
四、經本院訊問被告後，被告雖矢口否認犯行，然查，被告所涉
    如起訴書犯罪事實欄(一)所載之組織犯罪防制條例第3 條第1
    項後段參與犯罪組織罪犯行，有證人鄞旭聰、陳彥志、陳建
    璋、鄭正昌、游萬偉於偵查中、軍事檢察官偵查中及本院前
    案審理中，各就「小南門幫」之首腦、成員、組織、階層及
    彼此之綽號等細節一一供述及證述明確可稽，且彼此所述各
    情均大致吻合；而被告所涉如起訴書犯罪事實欄一(一)所載恐
    嚇取財罪犯行，亦有證人蔡尊偉於警詢及偵查中供述，證人
    陳彥志於偵查中供述，證人游萬偉於警詢、偵查中、軍事檢
    察官偵查中供述，以及於本院前案審理中結證陳述明確，核
    與證人即被害人A1、A2、A3、A4、A9、A11 分別於警詢、偵
    查及本院前案審理中結證陳述上開各情情節均大致相符，衡
    以證人A1、A2、A3、A4、A9、A11 與被告間宿無怨隙，實無
    甘冒偽證罪責，杜撰事實惡意設詞誣陷被告之理，復有修車
    估價單及桃園縣消防局災害紀錄表各1 紙附卷可參（參見偵
    E 卷第107-11 9頁）；又被告所涉如起訴書犯罪事實欄一(一)
    所載之重傷害犯行，亦據證人蔡尊偉於警詢、偵查中供稱：
    我認識黃建偉，他是我老闆，我曾經幫他開車，他是桃園「
    小南門幫」的老大，綽號「阿偉」，我們都叫他「董仔」。
    這件事是黃建偉叫甲○○做的，是甲○○親口告訴我，黃建
    偉叫他做的，是「蜘蛛」（即邱嘉勝）找了一些外圍小弟去
    用斧頭將Ａ11砍傷。只有黃建偉才叫得動等語明確（參見偵
    Ｃ卷第181 、182 、186 、187 頁），並經證人Ａ11於警詢
    及偵審中結證述明確（參見偵Ｅ卷第110 頁、偵Ｆ卷第155
    －15 7頁、本院卷二第121 －126 頁），衡情而論，證人蔡
    尊偉當時既係黃建偉之司機，自與黃建偉、被告甲○○等此
    一「小南門幫」核心人物經常接觸，如非親身聽見被告所述
    承黃建偉之命，令邱嘉勝協同綽號「凱凱」及其他真實姓名
    年籍不詳之成年男子多人分持斧頭、西瓜刀及球棒圍毆及揮
    砍證人Ａ11成傷等情，實無須於警詢及偵查中捏詞陳述此一
    上命下從之傷害過程之理！且觀之證人Ａ11所受之受傷部位
    均在其身體左、右手臂、右大腿、背部及臉部等部位，傷勢
    則為右手上臂撕裂傷合併肌肉撕裂傷、右手前臂撕裂傷合併
    伸側肌腱斷裂、左手上臂撕裂傷、右大腿撕裂傷合併肌肉損
    傷、背部兩處撕裂傷、臉部撕裂傷等傷害，有長庚紀念醫院
    診斷證明書影本一紙在卷可考（參見偵Ｅ卷第111 頁），是
    被告所涉上開罪嫌確屬重大。聲請意旨雖辯以：證人蔡尊偉
    於法院審理時並未指稱被告有起訴之犯行，證人蔡尊偉先前
    之陳述均屬傳聞，無證據能力，不得作為不利於被告之認定
    云云，惟按關於羈押與否之審查，其目的僅在判斷有無實施
    羈押強制處分之必要，並非認定被告有無犯罪之實體審判程
    序，故關於羈押之要件，無須經嚴格證明，以經釋明得以自
    由證明為已足，並無嚴格證明法則之適用，聲請意旨以其係
    傳聞並無證據能力云云，尚有誤會，且被告涉嫌前揭罪嫌確
    屬重大，有上開證據可參，至聲請意旨前揭所指，乃實體上
    被告有無犯罪之審理認定，無礙於本件犯罪嫌疑重大之羈押
    要件成立。且被告自案發後，迭經偵查機關傳、拘未獲，亦
    經本院傳、拘無著，嗣本院於92年9 月12日發佈通緝後，經
    通緝多年，始於96年4 月6 日為警逮捕到案一情，亦有卷附
    之通緝書等資料在卷可稽，足認被告確有逃亡事實，聲請意
    旨辯以被告並無逃亡之虞云云，亦不可採。又聲請意旨所指
    本案所傳訊之證人多為秘密證人，被告無從串供云云，然本
    院並未以勾串證人作為本件羈押原因，業如前述，是其此部
    分所辯實與本院裁定羈押之要件無涉。至被告雖辯稱：並無
    犯罪云云，然渠等涉犯前揭罪嫌確屬重大一情，業如前述，
    而前揭所辯有無犯罪一節，乃屬本案實體上應予判斷之問題
    ，揆諸首開說明，核非法院裁定是否羈押之審查要件。綜此
    ，本院認原羈押原因依舊存在，且有繼續羈押之必要，尚難
    因具保而消滅。被告雖以前詞聲請具保停止羈押，然其聲請
    理由要無刑事訴訟法第114 條所定不得駁回具保聲請停止羈
    押之情形，本院認被告羈押原因尚未消滅，且有繼續羈押之
    必要性，無法以具保使之消滅，所請具保停止羈押，自難准
    許，應予駁回。
中　　華　　民　　國　　96　　年　　8　　月　　30　　日
                刑事第九庭審判長法  官  何信慶
                                法  官  何燕蓉
                                法  官  蘇琬能
以上正本證明與原本無異。
如不服本裁定，應於裁定送達後5 日內向本院提出抗告狀。
　　　　　　　　　　　　　　　  書記官　許家慧
中　　華　　民　　國　　96　　年　　9 　　月　　3 　　日
